臺灣臺南地方法院刑事判決　　　　　　　　　　　　九十一年度交易字第二九八號
　　公　訴　人　臺灣臺南地方法院檢察署檢察官
　　被　　　告　甲○○
右被告因公共危險案件，經檢察官提起公訴（九十一年度偵字第一○四三八號），本
院判決如左：
    主  文
甲○○服用酒類，不能安全駕駛動力交通工具而駕駛，處拘役貳拾日，如易科罰金，
以佰元折算壹日；又服用酒類，不能安全駕駛動力交通工具而駕駛，處拘役肆拾日
，如易科罰金，以佰元折算壹日。應執行刑拘役伍拾伍日，如易科罰金，以佰元
折算壹日。
    事  實
一、甲○○明知酒後開車易生危險，仍於民國九十一年十月二日凌晨一時許，在臺南
    縣楠西鄉鹿田村「阿雪姨ＫＴＶ」內飲用啤酒二瓶後，本應注意飲酒後吐氣所含
    酒精濃度超過每公升０‧二五毫克以上者，不得駕駛車輛，於上處飲酒後吐氣所
    含酒精濃度已遠逾前開標準而達每公升０‧五三毫克，顯已酒醉不能安全駕駛動
    力交通工具，詎甲○○仍不顧大眾行車之公共安全，竟於同日凌晨四時三十五分
    許，酒後駕駛車牌號碼Ｊ四—二四○九號自用小客車搭載羅家倫，途經臺南縣楠
    西鄉○○村○○路十六號前，因酒後行車不穩，不慎擦撞丙○○所有，停放在路
    邊之車牌號碼ＴＣ—三一七九號自用小貨車之右後側車身，甲○○見狀非但未停
    車處理，反而駕車離開現場。甲○○駕車返回其住處後，見前揭自用小客車之右
    前側車身受有損壞，遂心生不滿，復另行起意，於當日凌晨四時四十分許，騎駛
    車牌號碼ＮＮＵ—六○九號重型機車，搭載羅家倫持鐵管返回臺南縣楠西鄉○○
    村○○路十六號前，以鐵管砸毀上開車牌號碼ＴＣ—三一七九號自用小貨車之擋
    風玻璃（毀損部分未據告訴）後，即騎乘該部重型機車沿臺南縣楠西鄉○○路由
    南往北方向行駛，於當日凌晨五時二十分許，途經臺南縣楠西鄉○○路八十二號
    前時，本應注意汽車行駛時，駕駛人應注意車前狀況，並隨時採取必要之安全措
    施，而依當時情形，又無不能注意之情事，其能注意竟因不勝酒力，致疏未注意
    車前狀況，自後撞擊行走在路旁之行人江乙○○，致江乙○○倒地頭部受有傷害
    （過失傷害部分未據告訴），經警接獲報案後，於同日凌晨六時五十五分許前往
    台南縣新化鎮台南醫院新化分院處理，經警當場測試甲○○口中呼氣之酒精濃度
    為每公升零點五三毫克，並查獲上情。
二、案經台南縣警察局玉井分局報請臺灣臺南地方法院檢察署檢察官偵查起訴。
    理  由
一、訊據被告甲○○對於右揭事實迭於警訊、偵查及本院審理中坦承不諱，核與被害
    人丙○○、江乙○○於本院審理中所述情節相符，並經證人即當時目睹全部過程
    之羅家倫於警訊中證述屬實，復有Ａ３類交通事故調查報告表二紙、臺南縣警察
    局舉發違反道路交通管理事件通知單、被告吐氣所含酒精濃度測試結果單、刑法
    第一百八十五條之三案件測試觀察紀錄表各一紙及肇事現場照片二十六紙在卷可
    資佐證。按汽車（均含機車）駕駛人於飲用酒類或其他類似物後其吐氣所含酒精
    濃度超過每公升○‧二五毫克以上者，不得駕車，道路交通安全規則第一百十四
    條第二款定有明文，查被告於案發當日經警測試其吐氣所含酒精濃度為每公升○
    ‧五三毫克，已高出法律容許之每公升○．二五毫克甚多。次按刑法第一百八十
    五條之三之罪本質上係屬抽象危險犯，其立法目的在防杜因酒後駕駛動力交通工
    具而造成侵害他人生命身體之危險，此種抽象危險係伴隨服用酒類或其他相類物
    品過量之行為而當然成立。換言之，只需客觀上有此種行為出現，危險即視為存
    在，其是否果真肇事，均不影響公共危險罪責之成立；若其果真駕車肇禍，其不
    能安全駕駛動力交通工具之情形，則更不待言。經查：本件被告經警檢測其吐氣
    所含酒精濃度，結果高達每公升○‧五三毫克，已超出法律容許之每公升０．二
    五毫克二倍有餘。又被告不僅於警訊中自承駕駛前已飲用啤酒二瓶，亦於本院審
    理時供認酒後對其行車有影響等語，且距其因酒後行車不穩而撞及被害人丙○○
    所有停放在路旁之前揭自用小貨車逾二小時後，經警測試其吐氣所含酒精濃度結
    果仍高達每公升○‧五三毫克，有前開吐氣所含酒精濃度測試結果單一紙在卷可
    查，足認其分別撞及被害人丙○○之前揭自用小貨車與被害人江乙○○時，其當
    時吐氣所含酒精濃度應更高於此。再參酌被告當日係酒後駕車，因不勝酒力而駕
    駛前揭自用小客車撞擊停放在路旁之被害人丙○○所有之前揭自用小貨車，復又
    騎乘前揭重型機車，仍受酒精影響致未注意車前狀況，自後撞及行走在路旁之被
    害人江乙○○，且經警前往臺南醫院新化分院處理時，發覺被告「查獲、測試或
    訊問過程，嫌疑人有昏睡叫喚不醒」之跡象，有前開測試觀察紀錄表載明可徵，
    揆諸前揭說明，被告前後二次酒醉駕車因酒精影響而分別毀損他人車輛及車禍肇
    事，益見當時均已達不能安全駕駛動力交通工具之程度，應無疑義。是本件事證
    已臻明確，被告犯行洵堪認定。
二、核被告甲○○所為，係犯刑法第一百八十五條之三之酒後不能安全駕駛動力交通
    工具而駕駛罪。被告先因酒後駕駛前揭自用小客車返回其住處途中，撞擊被害人
    丙○○所有之前揭自用小貨車，離開現場返家後，見其駕駛之自用小客車受有毀
    損，因酒後無法控制情緒而心生怨憤，遂另行起意欲以鐵管砸毀被害人丙○○之
    前揭自用小貨車，復騎乘前揭重型機車返回現場，毀損該自用小貨車後，又於途
    中自後撞及行走於路旁之被害人江乙○○，且被告亦於本院審理時自認其前後二
    次酒後駕車之行為，均出自於臨時起意，是被告前後二次酒後駕車之行為，雖犯
    罪時間緊接，所犯又係構成要件相同之罪名，惟先後二次酒後駕車之行為顯係基
    於不同之犯意，應分論併罰。爰審酌被告酒後不顧大眾行車安全，率然駕駛車輛
    ，且數小時內先後二次貿然駕車上路，惡性菲輕，惟念及被告第一次酒後駕車雖
    不慎撞擊被害人丙○○之自用小貨車，然業已達成和解，且第二次肇事後，尚能
    留在現場處理，將被害人江乙○○急救送醫，犯後亦能坦認犯行頗有悔意等一切
    情狀，分別量處如主文所示之刑，並定其應執行刑及均諭知易科罰金之折算標準
    ，以資懲儆。
據上論斷，應依刑事訴訟法第二百九十九條第一項前段，刑法第一百八十五條之三、
第四十一條第一項前段、第五十一條第六款，罰金罰鍰提高標準條例第二條，判決如
主文。
中      華      民      國    九十一    年     十二     月     十二     日
                            臺灣臺南地方法院交通法庭
                                      法  官  洪  士  傑
右正本證明與原本無異。
如不服本判決，應於判決送達後十日內向本院提出上訴狀( 應附繕本 )。
                                      書記官  孫  鈴  堯
中      華      民      國    九十一    年     十二     月     十二     日
附錄法條：
中華民國刑法第一百八十五條之三
服用毒品、麻醉藥品、酒類或其他相類之物，不能安全駕駛動力交通工具而駕駛者，
處一年以下有期徒刑、拘役或三萬元以下罰金。
